# 请教陈版，关于拟上市公司购买业务商誉确认的问题

提问人：linsennuan0617 时间：2021-12-20 12:24:25
A公司是一家IPO企业，报告期为 20 、 21 、 22 年。B公司为A公司的原材料供应商，B公司的主业为生产甲产品，生产甲产品的同时会产生副产品乙产品，乙产品是A公司所需原材料丙产品的主要成分，B公司有一条生产丙产品的生产线。
目前A公司与B公司协商购买B公司的丙产品生产线，生产人员打包一起过来，可以构成业务，按照非同一控制下的企业合并处理。但是，双方同时还协商，B公司将生产甲产品的副产品乙产品按照锁定价格 50 元出售给A公司，每年供应量 20 万吨，锁定期为 3 年。乙产品在市场上有可观察的售价，当前是250-300元，这项安排我们认为应该冲减商誉的金额，但是对锁价的合同安排应该确认为一项什么样的资产还有异议，确认无形资产的话，我们担心后期乙产品的价格如果上升的话，无形资产不知道如何处理。确认金融资产的话，不知道这项合同安排应该具体确认为何种金融资产。
烦请陈版帮忙解析下购买日以及购买日后应该如何处理原材料锁定价格的合同？

回答人：chenyiwei
严格来说应确认一项无形资产（有利合同权益），按照乙产品各年度的预计采购量和采购时间等因素确定摊销方法和摊销年限，摊销额计入乙产品的采购成本。相应减少购买日商誉初始计量金额。